臺灣基隆地方法院民事裁定
111年度補字第479號
原      告  楷柏投資有限公司

兼  上一人
法定代理人  周秋文  
共      同
訴訟代理人  張麗婷  
被      告  興利太平洋發展有限公司

法定代理人  周秋文  
上列當事人間請求確認委任關係不存在事件，本院裁定如下：
    主  文
本件訴訟標的價額核定為新臺幣壹佰陸拾伍萬元。
原告至遲應於前開核定訴訟標的價額之裁定確定後三日內，向本
院補繳第一審裁判費新臺幣壹萬柒仟參佰參拾伍元。如逾期未補
繳，即以裁定駁回其訴。
原告甲○○應於本裁定送達後三日內，具狀說明原告甲○○得以於本
件訴訟，擔任被告法定代理人之適法依據，或就被告之法定代理
人提出適法之補正。
原告應於本裁定送達翌日起三日內，補正訴訟代理人之委任狀。
    理  由
一、提起民事訴訟者，應依民事訴訟法第77條之13之規定，繳納
    裁判費，此為必須具備之程式。又訴訟標的之價額，由法院
    核定。核定訴訟標的之價額，以起訴時之交易價額為準；無
    交易價額者，以原告就訴訟標的所有之利益為準。民事訴訟
    法第77條之1第1項、第2項亦有明文。而確認之訴所確認之
    訴訟標的之法律關係，有為財產上者，有為身分上者，其以
    單純身分之法律關係（例如：婚姻關係、親子關係、收養關
    係）存否作為確認之訴訟標的者，為非財產權訴訟；其以具
    有財產價值之法律關係存否，作為確認之訴訟標的者，為財
    產權訴訟。是確認委任關係不存在之訴，屬財產權訴訟（最
    高法院99年度台抗字第453號裁定意旨參照）。次按訴訟標
    的之價額不能核定者，以民事訴訟法第466條所定不得上訴
    第三審之最高利益額數加十分之一定之。民事訴訟法第77條
    之12規定甚明。查原告起訴求為「確認原告楷柏投資有限公
    司（下稱楷柏公司）與被告間之董事委任關係自民國111年3
    月31日起不存在」，其標的並非對於親屬關係及身分上之權
    利有所主張，是本件尚非單純人格權、身分權範圍之非財產
    權訴訟，而應係財產權訴訟；兼以原告倘獲勝訴判決所得受
    之客觀上利益，尚無法核定，爰依民事訴訟法第77條之12規
    定，核定本件訴訟標的價額為新臺幣（下同）1,650,000元
    。
二、按「因財產權而起訴，其訴訟標的之金額或價額在新臺幣十
    萬元以下部分，徵收一千元；逾十萬元至一百萬元部分，每
    萬元徵收一百元；逾一百萬元至一千萬元部分，每萬元徵收
    九十元；逾一千萬元至一億元部分，每萬元徵收八十元；逾
    一億元至十億元部分，每萬元徵收七十元；逾十億元部分，
    每萬元徵收六十元；其畸零之數不滿萬元者，以萬元計算。
    」民事訴訟法第77條之13定有明文。又依「臺灣高等法院民
    事訴訟、非訟事件、強制執行費用提高徵收數額標準」規定
    ，訴訟標的之金額或價額逾十萬元部分，加徵原定數額十分
    之一。查本件訴訟標的價額核定為1,650,000元，是依上開
    規定，應徵第一審裁判費17,335元；因當事人對於本院核定
    訴訟標的價額之裁定，得於10日內抗告，故原告至遲應於主
    文第一項核定訴訟標的價額之裁定確定後3日內，向本院補
    繳第一審裁判費17,335元，如逾期未補繳，即以裁定駁回其
    訴。
三、原告甲○○以起訴狀表明其乃原告楷柏公司與被告之法定代理
    人，然原告甲○○、楷柏公司既以被告為本件起訴對象，向本
    院提起本件確認委任關係不存在之訴，形式上可認原告甲○○
    、楷柏公司與被告乃「利害關係相反之對立兩造」，故在訴
    訟上，原告尚不能同時擔任被告之法定代理人。爰命原告於
    本裁定送達後3日內，具狀說明原告得以於本件訴訟，擔任
    被告之法定代理人之適法根據，或就被告之法定代理人提出
    適法之補正。
四、原告雖以起訴狀陳明其「訴訟代理人」為「乙○○」，然則未
    見一併提出起訴狀所載代理人之委任狀以供查考。爰限原告
    於本裁定送達翌日起3日內，先向本院補正訴訟代理人之委
    任狀。　　
五、依民事訴訟法第77條之1、第249條第1項但書規定，裁定如
    主文。
中　　華　　民　　國　　111 　年　　7 　　月　　18　　日
                    民事庭法  官   王慧惠
以上正本係照原本作成。　　　　　　　　　　    
一、如不服本裁定主文第一項，得於本裁定送達後10日內向本院
    提出抗告狀，並繳納抗告裁判費新臺幣1,000元，抗告於臺
    灣高等法院。
二、對本裁定主文第二項、第三項、第四項，不得抗告。
中　　華　　民　　國　　111 　年　　7 　　月　　18　　日
                          書記官   姚安儒